# 银行手续费收到增值税专票前后的账务处理 - 求陈版

提问人：q 邱永 9640 时间：2021-08-04 14:56:04
银行手续费收到增值税专票前后的账务处理的两种方法，那种是正确的？
第一种：
支付银行手续费时
借：其他应收款
贷：银行存款
次月收到增值税专票时
借：财务费用
应交税费-应交增值税（进项税额）
贷：其他应收款
第二种：
支付银行手续费时
借：财务费用
贷：银行存款
次月收到增值税专票时，税费冲财务费用
借：应交税费-应交增值税（进项税额）
贷：财务费用
这两种方法在营改增后哪个是正确的？

回答人：chenyiwei
第一种方法会导致费用延迟确认，并不恰当。但第二种做法也有问题。
在支付手续费时，应预估可收到增值税专用发票而可抵扣的进项税额，相应分录为：
借：财务费用——手续费（不含税金额）
借：其他流动资产——待取得抵扣凭证的增值税进项税额
贷：银行存款
下月收到专用发票时：
借：应交税费——应交增值税（进项税额）
贷：其他流动资产——待取得抵扣凭证的增值税进项税额